【裁判字號】    92,易,230
【裁判日期】    920415
【裁判案由】    竊盜
【裁判全文】
臺灣士林地方法院刑事判決                          九十二年度易字第二三號
    公  訴  人  臺灣士林地方法院檢察署檢察官
    被      告  乙○○
右列被告因竊盜案件，經檢察官提起公訴（九十二年度偵字第二四九○號），本院判
決如左：
    主  文
乙○○攜帶兇器竊盜，處有期徒刑捌月。
扣案之美工刀壹支、老虎鉗壹支、活動扳手貳支、鑽頭壹支及無線電對講機壹台均沒
收。
    事  實
一、乙○○曾於民國九十一年間，因竊盜案件，經臺灣臺北地方法院判處有期徒刑八
    月，於九十一年九月五日確定，尚未執行，由臺灣臺北地方法院檢察署於九十二
    年一月二十八日發布通緝，仍不知悔改，竟於九十二年二月二十六日中午十二時
    四十分許，在臺北市內湖區○○○路二七一號對面道路旁，攜帶其所有客觀上對
    於人之生命、身體有威脅之美工刀一把、老虎鉗一支、活動扳手二支、鑽頭一支
    等兇器，及準備接收警察動向之無線電對講機一支，竊取甲○○所有車牌Ｆ二─
    七五０一號自用小客車之右前輪車輪蓋一只，而徒手由輪外取下該車輪蓋得手之
    際，為巡邏之員警當場查獲，並扣得乙○○所有上開美工刀一把、老虎鉗一支、
    活動扳手二支、鑽頭一支及無線電對講機一支等物。
二、案經臺北市政府警察局內湖分局報告臺灣士林地方法院檢察署檢察官偵查起訴。
    理  由
一、訊之被告乙○○矢口否認有右揭犯行，辯稱：因為伊當時被通緝，看到警察就躲
    在那裡，輪胎蓋不是伊偷的，是伊碰到輪胎蓋，它就掉下來云云。經查：右揭犯
    罪事實，業據被告乙○○於警訊、偵查中坦承不諱（參見偵查卷第八至九頁、第
    二八頁），核與被害人甲○○指述失竊之情節相符，並有贓物認領保管收據一紙
    、現場照片四幀在卷（參見偵查卷第二一至二二頁）及被告供承為其所有供犯罪
    所用之美工刀一把、老虎鉗一支、活動扳手二支、鑽頭一支及無線電對講機一支
    等物扣案可資佐證，應甚明確。雖被告於本院審理中翻異前供而為如上之辯稱，
    惟被害人甲○○所有上開車牌Ｆ二─七五０一號自用小客車之右前輪車輪蓋係固
    定於車輪上，高速行駛中均不致掉落，何以遭被告碰觸即掉落？核與常情不符；
    且被告於警訊、檢察官二次偵查中均坦承犯行不諱，顯見其於本院審理中所為上
    述辯解，應屬卸責之詞，尚難採信。而被告之犯行，洵堪認定。
二、查美工刀一把、老虎鉗一支、活動扳手二支、鑽頭一支，經本院於審理中勘驗客
    觀上對於人之生命、身體有威脅，應認均為兇器。核被告所為，係犯刑法第三百
    二十一條第一項第三款之攜帶兇器竊盜罪。被告既已徒手將上開車輪蓋取下脫離
    車身而置於其本人實力支配下，當係竊盜犯罪既遂，起訴書僅認未遂，尚有未洽
    ，惟蒞庭之檢察官已更正為既遂，應屬正確。爰審酌被告曾有如事實欄所載之前
    科情形，其於前案竊盜有罪確定後執行通緝中，又為本件竊盜，此有台灣高等法
    院被告全國前案紀錄表在卷可憑，及其犯罪動機、目的、手段、所生之危害及犯
    罪後之態度等一切情狀，量處如主文所示之刑。扣案之美工刀一支、老虎鉗一支
    、活動扳手二支、鑽頭一支及無線電對講機一支等物，為被告所有供犯罪所用之
    物，此為被告供承明確，爰依法宣告沒收。
據上論斷，應依刑事訴訟法第二百九十九條第一項前段，刑法第三百二十一條第一項
第三款、第三十八條第一項第二款，判決如主文。
本案經檢察官劉異海到庭執行職務。
中      華      民      國    九十二    年      四      月     十五     日
                                     臺灣士林地方法院刑事第三庭
                                         法  官  雷雯華
右正本證明與原本無異。
如不服本判決應於送達後十日內向本院提出上訴狀。
                                         書記官  楊樠株
中      華      民      國    九十二    年      四      月     十六     日
附錄本案論罪科刑法條全文
刑法第三百二十一條第一項第三款
犯竊盜罪而有左列情形之一者，處六月以上、五年以下有期徒刑：
三  攜帶兇器而犯之者。


司法院資訊處製作；財團法人民間司法改革基金會備份。
